臺灣彰化地方法院刑事判決　　　　　　　94年度易字第1204號
公　訴　人　臺灣彰化地方法院檢察署檢察官
被　　　告　乙○○
　　　　　　　　　　（現因另案於臺灣彰化看守所附設勒戒處
上列被告因竊盜案件，經檢察官提起公訴（九十四年度偵字第五
九三七號）及移送併辦（九十四年度偵字第六○○○、八○六五
號），本院依簡式審判程序判決如下：
    主  文
乙○○連續攜帶兇器竊盜，累犯，處有期徒刑壹年貳月；扣案之
鐵剪壹支，沒收。
    事  實
一、乙○○前曾因違反肅清煙毒條例、竊盜等案件，經法院先後
    分別判處有期徒刑三年三月、七月、三月確定，前二者經送
    監接續執行後，於民國八十九年六月十六日縮短刑期假釋出
    監，其後經撤銷假釋，尚餘殘刑一年七月一日，與前揭另因
    竊盜案件所判處有期徒刑三月接續執行，於九十三年三月二
    十一日縮刑期滿而執行完畢。詎其仍不知悔改，復基於意圖
    為自己不法所有之概括竊盜犯意，共同或單獨連續為下述加
    重或普通竊盜犯行：（一）先於九十四年六月十五日上午七
    時許，與具有犯意聯絡之林朝贊（業經檢察官以同一案件曾
    經判決確定而另為不起訴處分確定），駕駛由乙○○向不知
    情之陳俊傑借得之自小貨車一部，前往彰化縣芬園鄉○○村
    ○○路○段一九四號處，以徒手搬運之方式，共同竊取丁○
    ○置放於該住處後側之Ｃ型不鏽鋼約二十支及四英吋不鏽鋼
    管一支，得手後置放於前開貨車載往變賣，得款約新臺幣（
    下同）三、四千元，朋分花用殆盡。（二）又於九十四年七
    月二十八日上午十時許，騎乘機車搭載其不知情之配偶潘秀
    語前往廟宇拜拜後，即獨自一人騎乘機車至坐落彰化縣彰化
    市○○○段二三四之四地號之養雞場內，持客觀上足以危害
    人體之生命身體安全、可供作兇器使用之鐵剪一支，竊取甲
    ○○所有之電纜線八捲，共計四十五點五公斤，約價值三千
    元。嗣於同日中午十二時許，在彰化縣彰化市○○○○道路
    與大彰路口前一百公尺處，為警查獲並扣得其所有供行竊所
    用之鐵剪一支。（三）復於九十四年七月二十九日下午一時
    許，騎乘機車至彰化縣芬園鄉○○街二百巷旁之養雞場內，
    以徒手方式，竊取丙○○所有之鐵條一批，共約八公斤，價
    值約三百元，得手後置放於機車踏板，準備載運轉賣，旋為
    警循線查獲。
二、案經彰化縣警察局彰化分局先後報請臺灣彰化地方法院檢察
    署檢察官偵查起訴及併案審理。
    理　由
一、上揭事實，業據被告乙○○於本院準備程序、審理時認罪而
    坦承不諱，核與證人即被害人丁○○、甲○○、丙○○於警
    訊時或偵查中指述失竊之情節相符，並有贓物認領保管單二
    紙、攝有行竊地點、置放失竊物品之機車、失竊物品外觀、
    行竊工具等內容之相片共十三張及監視器錄得畫面相片二張
    存卷可據，復有行竊工具鐵剪一支扣案可資佐證。基上，
    本件事證明確，被告前揭犯行，洵堪認定，應予依法論科。
二、核被告乙○○所為，係犯刑法第三百二十一條第一項第三款
    之攜帶兇器竊盜罪及同法第三百二十條第一項之普通竊盜罪
    。公訴人雖僅就上揭事實編號（二）所示加重竊盜犯行提起
    公訴，未論及被告其餘普通竊盜之犯行，然檢察官就犯罪事
    實一部起訴者，其效力及於全部，本件上開其餘普通竊盜犯
    行與公訴人起訴書所載經論罪部分之加重竊盜犯罪事實，具
    有連續犯之裁判上一罪關係，應為起訴效力所及，本院自應
    併予審究。被告先後三次加重或普通竊盜犯行，時間緊接，
    手法相似，基本犯罪構成要件相同，顯係基於概括之犯意反
    覆為之，為連續犯，應依刑法第五十六條之規定，論以較重
    之加重竊盜一罪，並加重其刑。又被告前曾因違反肅清煙毒
    條例、竊盜等案件，經法院先後分別判處有期徒刑三年三月
    、七月、三月確定，前二者經送監接續執行後，於八十九年
    六月十六日縮短刑期假釋出監，其後經撤銷假釋，尚餘殘刑
    一年七月一日，與前揭另因竊盜案件所判處有期徒刑三月接
    續執行，於九十三年三月二十一日縮刑期滿而執行完畢，此
    有臺灣彰化地方法院檢察署刑案資料查註紀錄表、臺灣高等
    法院被告全國前案紀錄表各一份在卷可稽，其於五年內再犯
    有期徒刑以上之前揭加重竊盜罪，應依刑法第四十七條之規
    定論以累犯，並遞加重其刑。爰審酌被告犯罪之動機、目的
    、手段、對被害人所生危害，且其不思以正當途徑獲取所需
    ，輕忽他人財產法益，顯示法治觀念薄弱，惟其犯後坦承犯
    行，態度尚稱良好等一切情狀，量處如主文所示之刑，以資
    懲儆。末查扣案之鐵剪一支，為被告所有，供其行竊所用，
    業據其供明在卷，爰依刑法第三十八條第一項第二款之規定
    ，併予宣告沒收。
據上論斷，應依刑事訴訟法第二百七十三條之一第一項、第二百
九十九條第一項前段，刑法第五十六條、第三百二十一條第一項
第三款、第四十七條、第三十八條第一項第二款，判決如主文。
本案經檢察官江孟芝到庭執行職務。
中　華　　民　　國　  94　　年　  11 　　月　　29     日
                  臺灣彰化地方法院刑事第三庭
                      法      官  李  進  清
以上正本證明與原本無異。
如不服本判決，應於判決送達後10日內向本院提出上訴狀 (
須附繕本)。
告訴人或被害人對於判決如有不服具備理由請求檢察官上訴者，
其上訴期間之計算係以檢察官收受判決正本之日期為準。
中　華　　民　　國　  94　　年　  11 　　月　　29     日
                      書  記  官  張  木  松
附錄論罪科刑法條：
中華民國刑法第321條第1項第3款
犯竊盜罪而有左列情形之一者，處 6 月以上、 5 年以下有期徒
刑：
一  於夜間侵入住宅或有人居住之建築物、船艦或隱匿其內而犯
之者。
二  毀越門扇、牆垣或其他安全設備而犯之者。
三  攜帶兇器而犯之者。
四  結夥三人以上而犯之者。
五  乘火災、水災或其他災害之際而犯之者。
六  在車站或埠頭而犯之者。
前項之未遂犯罰之。
